

Profil

Fort de mes douze années d'expérience dans le développement, je serai un atout pour une entreprise novatrice.

Mes connaissances techniques sont à la fois approfondies et actualisées en me formant sur les nouveautés à la pointe de la technologie.

J'ai un excellent sens relationnel et j'apporterai ma bonne humeur à l'entreprise.

Formations

Certification Coursera Architecte GCP | 2018 Certification Cegefos | 2018 Maîtrise MIME Paris8 | 2002 Bac STI Génie Electronique | 1997

Contact



06 62 16 11 81



alexandre.blukacz@gmail.com



https://github.com/meekisan

Loisirs



Alexandre Blukacz

Architecte GCP - Devops

Expériences

06/2018 01/2019

Devoteam G Cloud | Consultant Architecte Google Cloud Plateform

Carrefour (août-décembre)

Formation et assistance technique auprès des équipes Data, Blockchain, Basephoto et ITCare sur les environnements GCP pour :

- migrer les infrastructures de Carrefour sur GCP,
- aider sur l'architecture et le choix techniques afin d'intégrer Carrefour dans Google shopping et le développement du DataLab entre Google et Carrefour.

BPCE (juillet-septembre)

- Recensement de l'architecture pilote afin de créer un script de déploiement de cette infrastructure sur GCP en prenant en compte les différents environnements (dev, staging, prod) en utilisant Terraform.
- Formation de l'équipe technique sur Terraform.
- Elaboration d'un POC sur istio, et let's encrypt.

DevoteamGCloud (juin)

Création d'une présentation d'introduction et de formation sur les bases de Terraform avec 2 Labs, ce qui a permis à DevoteamGCloud d'inscrire un nouveau stage dans leur catalogue de formation.

Prisma Media (juin)

- Animation de réunions de présentation et d'information GCP aux TeamLeader (devops, réseau, développeur) afin de répondre aux besoins de chaque équipe pour le lancement du projet de migration.
- Rédaction des livrables et des schémas d'architecture en fonction des environnements.

Talend (juin)

Animation des formations destinées à l'équipe technique de Talend sur l'environnement GCP (Compute, Data, Storage).

2012-2017 Mobpartner | Développeur Adserving & Tracking

- Evolution de la plateforme de statistique, Advertising, transactions
- Mise en place d'une plateforme Big Data et développement des différents services, en collaboration avec la Chine.
- Veille technologique.
- Astreinte N1 (Système) et N2 (Applicatif)

2008-2012 • Agarik | Développeur

- Développement du SI
- Développement d'applications pour la surveillance de points névralgiques des équipements.
- Formation des nouveaux arrivants à l'utilisation des applications

2006-2008 • Claranet | Développeur

- Evolution du site claranet.fr
- Evolution du SI.

Compétences

